臺灣士林地方法院刑事判決　　　　　　　 94年度易字第227號
公　訴　人　臺灣士林地方法院檢察署檢察官
被　　　告　甲○○
上列被告因違反毒品危害防制條例案件，經檢察官聲請簡易判決
處刑（94年度毒偵字第145 號）及移送併案審理（94年度毒偵字
第443 號、第1116號、第1705號、第1448號），本院士林簡易庭
認本件不宜以簡易判決處刑，移送刑事庭改依通常程序審理，被
告為有罪之陳述，經本院合議庭裁定本件宜由受命法官獨任進行
簡式審判程序，判決如下：
    主  文
甲○○連續施用第二級毒品，累犯，處有期徒刑壹年，扣案之第
二級毒品安非他命陸包（其中包驗餘淨重合計點零貳公克、
其中貳包驗餘淨重合計拾點零貳公克、另壹包毛重零點柒壹
公克）均沒收銷燬，吸食器陸組、玻璃球肆個、塑膠杓子貳支、
分裝袋（中）柒拾壹個、分裝袋（小）拾壹個均沒收。
    事  實
一、甲○○曾因施用毒品案件，經觀察、勒戒後，認無繼續施用
    毒品之傾向，經臺灣士林地方法院檢察署檢察官於民國（下
    同）91年7 月1 日以91年度毒偵字第719 號為不起訴處分在
    案，並於91年6 月24日釋放。又因施用毒品案件，經觀察、
    勒戒後，認有繼續施用毒品之傾向，經裁定令入戒治處所施
    以強制戒治，該施用毒品之刑事案件經臺灣士林地方法院檢
    察署聲請以簡易判決處刑後，並經本院判處有期徒刑5 月確
    定，俟上開強制戒治執行至93年1 月9 日接續執行前揭有期
    徒刑，迄93年6 月8 日（簡易判決處刑書誤植93年6 月9 日
    ）縮短刑期執行完畢。詎甲○○猶不知悛悔，於前案有期徒
    刑執行完畢釋放後5 年內，復基於施用第二級毒品安非他命
    之概括犯意，連續為下列行為：
  (一)自93年9 月底某日起至同年11月23日下午3 時許，在其台北
    縣汐止市○○○街23巷3 弄1 號5 樓住處，將安非他命放入
    吸食器內，點火燃燒後再吸食煙霧之方式，連續多次施用第
    二級毒品安非他命，嗣於93年11月23日晚間7 時30分許，在
    上開住處為警查獲，並扣得其所有供施用安非他命之吸食器
    1 組、及安非他命3 小包（合計驗餘淨重3.02公克，簡易判
    決處刑書誤植3.2 公克）。
  (二)於93年11月24日經交保後，迄同年12月17日下午6 時許在上
    開住處，多次將第二級毒品安非他命置於玻璃球上，於玻璃
    球下方裝上過濾器後，再點火燃燒成煙霧狀施用，嗣於同年
    12 月18 日下午1 時30分許，在台北縣汐止市○○街147 號
    地下室，因竊盜案件遭查獲，警方見其精神委靡，有毒品前
    科，而詢問是否吸毒，其承認有施用安非他命，並同意員警
    至其住處搜索，在其住處起獲其所有供施用安非他命之安非
    他命吸食器1 組、玻璃球1 個。
  (三)於93年12月19日交保後迄94年1 月5 日晚上10時許在上開住
    處，復多次將安非他命置於玻璃球中，並在其底部點火燒烤
    成煙霧狀施用，嗣於94年1 月6 日早上6 時10分許，在台北
    市○○區○○街2 段227 號，因竊盜案件遭查獲而在其車上
    之衣服內扣得安非他命2 包（驗餘淨重13.02 公克）、其所
    有供施用安非他命之吸食器1 組。
  (四)於94年1 月6 日經命限制住居釋放後，迄同年3 月18日凌晨
    4 時或5 時許，在上開住處及台北縣汐止市○○○路201 巷
    24號11樓友人李玉芝之住處，多次將安非他命置於吸食器內
    ，用火燒烤成煙霧狀施用，嗣於同年3 月18日上午10時30分
    許，因案外人李玉芝涉嫌偽造文書案件經警方查緝，李玉芝
    同意對其上開住處搜索，甲○○適在該處，經扣得其所有之
    安非他命1 包（毛重0.371 公克）、塑膠吸食器2 組、玻璃
    球3 個、塑膠杓子2 支。
  (五)於94年3 月18日經釋放後，迄94年6 月17日上午，在台北縣
    汐止市○○街17號5 樓之2 住處，多次將安非他命置於玻璃
    球上，用火燒烤成煙霧狀吸食之方式施用，嗣於同年6 月17
    日晚上10時40分許，為警持搜索票，在台北縣汐止市○○街
    17號1 樓大廳於被告所穿著之短褲左邊口袋內起獲第一級毒
    品海洛因1 包（淨重7.1 公克，現已另案偵查中）、電子磅
    秤1 台，隨即至其承租之台北縣汐止市○○街17號5 樓之2
    住處，扣得安非他命吸食器1 組、分裝袋（中）71個、分裝
    袋（小）11個。
二、案經台北市政府警察局內湖分局、台北縣政府警察局汐止分
    局、台北市政府警察局南港分局、基隆市警察局第四分局、
    台北縣政府警察局金山分局報請台灣士林地方法院檢察署檢
    察官偵查起訴及移送併案審理。
    理  由
一、上開犯罪事實，業據被告甲○○審理中坦承不諱，有被告分
    別於93年11月23日晚上11時、94年1 月6 日、94年3 月18日
    中午12時30分許所採集之尿液，經送臺灣尖端先進生技醫藥
    股份有限公司以氣相層析質譜儀檢驗，均呈安非他命及甲基
    安非他命陽性反應，有該公司2004年12月1 日、2005年1 月
    21 日 、2005年3 月30日濫用藥物檢驗報告各1 份在卷可憑
    （見94年度毒偵字第145 號卷第13頁、94年度毒偵字第1116
    號卷第9 頁、94年度毒偵字第1705號卷第40頁）；又被告於
    93 年12 月18日下午5 時30分、94年6 月18日分別所採集之
    尿液，經送臺灣檢驗科技股份有限公司以氣相層析質譜儀檢
    驗，亦均呈安非他命及甲基安非他命陽性反應，有該公司20
    05年1 月25日、2005年7 月11日濫用藥物檢驗報告各1 份附
    卷可稽（94年度毒偵字第443 號卷第5 頁、94年度毒偵字第
    1448號卷第39頁）。被告於93年11月23日為警查獲時，經扣
    得其所有之第二級毒品安非他命3 小包及吸食器1 組，該毒
    品經送台北市政府警察局檢驗，檢出甲基安非他命成份，驗
    餘淨重3.02公克，有該局94年4 月6 日北市鑑毒字第600 號
    鑑驗通知書1 份可憑（見本院卷）；被告於93年12月18日經
    扣得其所有之安非他命吸食器1 組、玻璃球1 個（見94年度
    毒偵字第443 號卷第7 頁）；被告於94年1 月6 日經扣得其
    所有之安非他命2 包、吸食器1 組，該安非他命經送台北市
    政府警察局鑑驗，確呈甲基安非他命成份，驗餘淨重13.02
    公克，有該局94年5 月3 日北市鑑毒字第52號鑑驗通知書1
    份可稽（見94年度毒偵字第1116號卷第8 頁）；被告於94年
    3 月18日經扣得其所有之安非他命1 包、塑膠吸食器2 組、
    玻璃球3 個、塑膠杓子2 支，該包毒品經送行政院衛生署管
    制藥品管理局鑑驗結果，亦呈甲基安非他命成份，毛重0.37
    1 公克，有該局檢驗成績書1 張可稽（見94年度毒偵字第17
    05號卷第12頁）；被告於94年6 月17日經警查獲安非他命吸
    食器1 組、分裝袋（中）71個、分裝袋（小）11個等物（見
    94年度毒偵字第1448號卷第36頁），以上證據均可佐證被告
    之自白為真實，被告施用第二級毒品犯行，洵堪認定。被告
    前因施用毒品案件判處有期徒刑確定，於93年6 月8 日（簡
    易判決處刑書誤植為93年6 月9 日）並執行完畢，有臺灣高
    等法院被告前案紀錄表在卷足參，是被告於前次有期徒刑執
    行完畢釋放後5 年內再犯本件施用第二級毒品之罪，應依法
    論科。
二、核被告所為，係犯毒品危害防制條例第10條第2 項之施用第
    二級毒品罪。被告施用毒品前後，持有第二級毒品之犯行，
    為施用之低度行為，應為施用之高度行為所吸收，不另論罪
    。又被告先後多次施用安非他命之犯行，時間緊接，所犯犯
    罪構成要件相同之罪名，顯係基於概括犯意反覆為之，應依
    刑法第56條連續犯之規定，論以一罪，並加重其刑；又被告
    曾於92年間，因施用第二級毒品案件，經本院判處有期徒刑
    5 月確定，於93年6 月8 日縮短刑期執行完畢，有臺灣高等
    法院被告前案紀錄表1 份附卷可按，其受有期徒刑執行完畢
    後，於5 年之內，再犯本件有期徒刑以上之罪，為累犯，應
    依刑法第47條之規定加重其刑，並與前揭連續犯加重部分，
    遞加重之。本件移送併案審理部分雖未據檢察官起訴，惟與
    已起訴部分有連續犯之裁判上一罪關係，為起訴效力所及，
    基於審判不可分原則，本院自應併予審理，附此敘明。爰審
    酌被告前因施用毒品案件，經送觀察勒戒、強制戒治、甚至
    判處罪刑並執行完畢，仍不知戒絕，復又觸犯本件犯行，一
    再戕害己身，顯示其倚賴毒品、意志不堅、易受外界誘惑，
    原不宜寬縱，惟念其於本院審理中坦承犯行，頗有悔意，態
    度尚屬良好等一切情狀，量處如主文所示之刑。
三、前揭扣案之安非他命6 包（其中3 包驗餘淨重合計3.02公克
    、2 包驗餘淨重合計13.02 公克、另1 包毛重0.371 公克）
    為被告施用第二級毒品案件查獲之毒品，依毒品危害防制條
    例第18條規定，均宣告沒收銷燬之。至於安非他命吸食器6
    組、玻璃球4 個、塑膠杓子2 支、分裝袋（中）71個、分裝
    袋（小）11個均為被告所有供施用第二級毒品所用之物（以
    上施用毒品所用之器具均非專供施用毒品所用），業據被告
    承明在卷，應依刑法第38條第1 項第2 款為沒收之諭知，至
    於扣案之電子磅秤，經被告於警詢中供稱係為販賣海洛因秤
    重之用，爰認與本案無關，不從於本案沒收之。
四、依刑事訴訟法第273 條之1 第1 項、第299 條第1 項前段，
    毒品危害防制條例第10條第2 項、第18條第1 項前段，刑法
    第11條前段、第56條、第47條、第38條第1 項第2 款，判決
    如主文。
本案經檢察官薛嘉珩到庭執行職務
中　　華　　民　　國　　94　　年　　10　　月　　28　　日
                  刑事第七庭法  官  趙文卿
以上正本證明與原本無異。
如不服本判決，應於判決送達後10日內，向本院提出上訴狀。
                            書記官  嚴慧萍
中　　華　　民　　國　　94　　年　　11　　月　　3 　　日
論罪法條：
毒品危害防制條例第10條第2 項
施用第一級毒品者，處6 月以上5 年以下有期徒刑。
施用第二級毒品者，處3 年以下有期徒刑。
